臺灣高等法院高雄分院民事裁定          100年度抗字第315號
抗  告  人  楊全忠
            蕭哲義
            蕭嘉純
兼上一人
法定代理人  張瑞芳
相  對  人  財政部國有財產局台灣南區辦事處
法定代理人  李証宗
上列抗告人因與相對人間再審之訴事件，對於民國100 年11月7
日臺灣高雄地方法院100 年度再字第17號裁定，提起抗告，本院
裁定如下：
    主  文
抗告駁回。
抗告訴訟費用由抗告人負擔。
    理  由
一、按再審之訴，應於30日之不變期間內提起。前項期間，自判
    決確定時起算，判決於送達前確定者，自送達時起算；其再
    審之理由發生或知悉在後者，均自知悉時起算。但自判決確
    定後已逾5 年者，不得提起。此為民事訴訟法第500 條第1
    、2項所明定。
二、抗告人於原審以伊等與相對人於民國100 年8 月23日協商達
    成共識，伊等同意無條件歸還土地，相對人則放棄5 年租期
    賠償金額，但協商日期已超過上訴期限等語為由，對原法院
    99年度訴字第1695號確定判決（下稱系爭確定判決）提起再
    審之訴。基此，依抗告人提起再審之訴之理由，無從認有再
    審事由發生或知悉在後之情事；且系爭判決亦非屬於送達前
    確定者。揆諸前揭規定，抗告人應於系爭確定判決確定時起
    30日之不變期間內提起再審之訴，始為合法。又系爭確定判
    決係於100 年6 月17日送達於抗告人，抗告人楊全忠、張瑞
    芳未上訴，於100 年7 月7 日即告確定；抗告人蕭哲義、蕭
    嘉純雖曾具狀提起上訴，惟經原法院命補繳第二審裁判費，
    逾期均未補繳，經原法院以100 年7 月21日裁定駁回其等之
    上訴，並告確定，是其2 人部分亦回溯於100 年7 月7 日告
    確定。而抗告人係於100 年9 月28日始提起再審之訴，有再
    審起訴狀附卷可稽，顯已逾越30日之不變期間。從而，原審
    認抗告人所提再審之訴不合法，以裁定駁回再審之訴，於法
    並無違誤。抗告意旨均係就系爭確定判決之實體事項為爭議
    ，未就原裁定有何不當或錯誤予以指摘，本院無從審酌，併
    予敘明。據上，本件抗告為無理由，應予駁回。
三、依民事訴訟法第495條之1 、第449條第1 項、第95條、第78
    條，裁定如主文。
中    華    民    國   100    年    12    月    29    日
                            民事第三庭
                                審判長法官  張國彬
                                法      官  吳登輝
                                法      官  甯  馨
以上正本證明與原本無異。
如不服本裁定應於送達後10日內向本院提出再抗告狀（並按他造
當事人之人數附繕本），並繳納再抗告費新臺幣1,000 元。
再為抗告僅得以適用法規顯有錯誤為理由，並應委任律師為代理
人。如委任律師提起抗告者，應一併繳納抗告費。
中    華    民    國   100    年    12    月    29    日
                                書  記  官  林家煜
附註：
抗告人之配偶、三親等內之血親、二親等內之姻親，或抗告人為
法人、中央或地方機關時，其所屬專任人員具有律師資格並經法
院認適當者，亦得為第三審代理人。
抗告人或其法定代理人具有律師資格者及前項情形，應於提起抗
告或委任時釋明之。